【裁判字號】    90,上易,188
【裁判日期】    901030
【裁判案由】    竊盜
【裁判全文】
臺灣高等法院臺南分院刑事判決                 九十年度上易字第一八八號  Ｃ
      上  訴  人
      即  被  告  甲  ○  ○
右上訴人因竊盜案件，不服臺灣嘉義地方法院八十九年度易字第九四八號中華民國八
十九年十一月七日第一審判決（起訴案號：臺灣嘉義地方法院檢察署八十九年度偵字
第五六九三號），提起上訴，本院判決如左：
      主      文
上訴駁回。
      事      實
一、甲○○與謝玉珍（已經原審法院判處有期徒刑八月確定在案）共同基於意圖為自
    己不法之所有之概括犯意聯絡，連續於民國八十九年九月二十一日凌晨四時二十
    三分許，在嘉義縣朴子市大葛里一五００號新佳坡保齡球館前，趁無人注意之際
    ，先由謝玉珍徒手打開李碩慧所有由乙○○管領使用之車牌號碼ＲＮ─五四二九
    號自小客車之未上鎖車門而坐進駕駛座內，再由甲○○拿其母親所有之機車鑰匙
    給謝玉珍試著竟能打開該自小客車之電門而發動引擎，甲○○則坐進右前座，竊
    取得手後，由謝玉珍駕駛該自小客車前往嘉義市，途中由其二人輪流駕駛，不意
    於行駛中途，竟在嘉義市○○路萬泰大飯店前，因車子引擎故障而熄火，便將該
    自小客車丟棄於該處路邊而改搭乘計程車離去；復於同日晚上七時二十分許返回
    上開保齡球館前，先由甲○○進入球館內，趁無人注意之際，徒手竊取丙○○所
    有放置於球具部櫃檯上之鑰匙一串，得手後步出交給在球館外等候之謝玉珍，趁
    無人注意之際，接續由甲○○陪同謝玉珍拿著該串鑰匙逐一嚐試打開停在該球館
    前之每輛自小客車之車門，於第三輛時終於打開丙○○所有而停放該處之車牌號
    碼ＵＱ─九四二一號自小客車之車門，謝玉珍一腳踏進該自小客車，將該自小客
    車置於自己實力支配之下，而竊取得手後，為新佳坡保齡球館職員江萬報發現報
    警當場查獲。後經甲○○、謝玉珍二人引導警察至嘉義市○○路萬泰大飯店前之
    路邊查獲彼等先前所竊取之車牌號碼ＲＮ─五四二九號自小客車。
二、案經嘉義縣警察局朴子分局移送臺灣嘉義地方法院檢察署檢察官偵查起訴。
      理      由
一、上訴人即被告甲○○坦承於右揭時地未經被害人乙○○同意將ＲＮ─五四二九號
    自小客車開走，及坦承竊取被害人丙○○所有之鑰匙一串之事實，然否認參與竊
    取ＵＱ─九四二一號自小客車，辯稱：我沒有要偷車意思，只是好奇心而與謝玉
    珍去云云。
二、經查：
  (1)被告甲○○與謝玉珍於前揭時地未經被害人乙○○同意將李碩慧所有由乙○○管
    領使用之車牌號碼ＲＮ─五四二九號自小客車開走之事實，已據被告甲○○與同
    案被告謝玉珍於警訊、檢察官偵查中及原審坦承不諱，核與被害人乙○○指訴失
    竊情節大致相符，並有贓物認領保管單及車輛竊盜、車牌失竊資料個別查詢報表
    ─查詢車輛認可資料各一份附卷及鑰匙一支扣案可稽。
  (2)由同案被告謝玉珍提議竊取自小客車，被告甲○○乃進入新佳坡保齡球館內，先
    竊取被害人丙○○所有放置於球具部櫃檯上之鑰匙一串，得手後步出交給在球館
    外等候之同案被告謝玉珍，再由被告甲○○陪同謝玉珍拿著該串鑰匙逐一嚐試打
    開停在該球館前之每輛自小客車之車門，於第三輛時終於打開被害人丙○○所有
    而停放該處之車牌號碼ＵＱ─九四二一號自小客車之車門，謝玉珍一腳踏進該自
    小客車，為新佳坡保齡球館職員江萬報發現報警當場查獲之事實，業據被告甲○○與同案被告謝玉珍於警訊及檢察官偵查中坦承不諱，核與被害人丙○○指訴及
    證人江萬報證述情節大致相符，並有贓物認領保管單及車籍作業系統─查詢認可
    資料各一份附卷可稽，被告甲○○與同案被告謝玉珍於原審翻異前供，辯稱：謝
    玉珍不知甲○○竊取被害人丙○○之鑰匙，彼等係欲返還鑰匙，因見新加坡保齡
    球館內人很多，不敢進去，乃想按自小客車鑰匙防盜（警報）器及車門，車主聽
    到聲音會出來，彼等即可將鑰匙返還，然彼等按自小客車鑰匙防盜（警報）器及
    開車門後，並未發出聲響云云，核屬卸責之詞，不足採信。
  (3)被告甲○○及同案被告謝玉珍與被害人乙○○、丙○○互不認識，為彼等供述一
    致，被告等對ＲＮ─五四二九號、ＵＱ─九四二一號自小客車（含丙○○鑰匙一
    串）無正當權源，又未告知被害人乙○○、丙○○得其同意，即擅自開走被害人
    乙○○管理使用之ＲＮ─五四二九號自小客車，並擅自取走被害人丙○○所有之
    鑰匙一串，且占有被害人丙○○所有之ＵＱ─九四二一號自小客車欲發動離去，
    彼等均有不法所有之意圖甚明。
  (4)綜上所述，本件事證明確，被告之犯行，應可認定。
三、核被告甲○○所為，係犯刑法第三百二十條第一項之竊盜罪。被告甲○○與謝玉
    珍間，有犯意聯絡及行為分擔，均為共同正犯。被告甲○○欲竊取自小客車，先
    竊取被害人丙○○所有放置於新佳坡保齡球館球具部櫃檯上之鑰匙一串，得手交
    由同案被告謝玉珍拿著該串鑰匙打開被害人丙○○所有而停放該處之ＵＱ─九四
    二一號自小客車之車門，謝玉珍已一腳踏進該自小客車等情，已如前述，則被告
    甲○○先竊取被害人丙○○所有之鑰匙，再竊取ＵＱ─九四二一號自小客車，係
    接續行為，竊取鑰匙行為已既遂，而同案被告謝玉珍已打開ＵＱ─九四二一號自
    小客車之車門，並一腳踏進該自小客車，顯已將ＵＱ─九四二一號自小客車置於
    自己實力支配之下，亦竊取既遂，公訴人認彼等竊取ＵＱ─九四二一號自小客車
    部分，係未遂，尚有未洽。被告先後二次竊盜行為，時間緊接，犯罪構成要件相
    同，顯係基於概括犯意為之，應依連續犯之規定論以一罪，並依法加重其刑。原
    審依刑法第二十八條、第五十六條、第三百二十條第一項，罰金罰鍰提高標準條
    例第一條前段，並審酌被告甲○○之品行、犯罪之動機、目的、手段、所生危害
    及犯罪後尚非全然坦承犯行等一切情狀，量處被告甲○○有期徒刑八月，並說明
    扣案之鑰匙一支，被告甲○○供稱係屬其母親所有，而被告甲○○年甫滿十八歲
    ，應無資力購買機車，又無證據證明該鑰匙係屬被告甲○○或同案被告謝玉珍所
    有，供犯罪所用之物，因此不諭知沒收等語，認事用法及量刑均無不當。被告上
    訴意旨仍執前詞否認其有參與竊取ＵＱ─九四二一號自小客車及原審量刑太重為
    由指摘原判決不當，為無理由，應予駁回。
據上論結，應依刑事訴訟法第三百六十八條，判決如主文。
本案經檢察官李傳來到庭執行職務。
中    華    民    國      九十      年      三      月      一          日
                                  臺灣高等法院臺南分院刑事第一庭
                                      審判長法官  鄭    文    肅
                                            法官  王    浦    傑
                                            法官  黃    三    哲
右正本證明與原本無異。
不得上訴。
                                      法院書記官  陳    淑    貞
中    華    民    國      九十      年      三      月     二           日
附錄法條：
刑法第三百二十條第一項：意圖為自己或第三人不法之所有，而竊取他人之動產者，
                        為竊盜罪，處五年以下有期徒刑、拘役或五百元以下罰金
。


司法院資訊處製作；財團法人民間司法改革基金會備份。
